【裁判字號】    97,家訴,47
【裁判日期】    990309
【裁判案由】    分割共有物等
【裁判全文】
臺灣彰化地方法院民事判決              97年度家訴字第47號
原      告  乙○○
訴訟代理人  楊振裕律師
被      告  辛○○
            戊○○
            丁○○
            申○○
            地○○
            子○○
            Ａ  ○
輔  佐  人  楊逸誠
            黃○○
            Ｂ○○
            卯○○
            壬○○
兼上三人共
同訴訟代理
人          天○○
            楊炘
            Ｄ○○原名楊炘炳.
            宇○○
            酉○○原名楊嘉郎.
            玄○○
            癸○○
            丑  ○原名楊永發.
            甲○○○
            午○○
            巳○○
            辰○○
            庚○○
            宙○○
            丙○○
兼上二人共
同訴訟代理
人          己○○
            戌○○即三富照明.
            寅○○
            Ｃ○○
            未○○
            亥○○
上列當事人間請求分割共有物事件，本院於民國96年11月28日言
詞辯論終結，判決如下：
    主      文
被告辛○○、戊○○、丁○○、申○○、地○○、子○○應就其
被繼承人楊榮所遺坐落彰化縣溪湖鎮○○段905地號、地目建、
面積一千一百二十六平方公尺土地，應有部分四十八分之一，及
同段906地號、地目建、面積九百八十六平方公尺土地，應有部
分四十八分之三辦理繼承登記。
被告天○○、黃○○、Ｂ○○、卯○○、壬○○應就其被繼承人
楊仲恭所遺坐落彰化縣溪湖鎮○○段905地號、地目建、面積一
千一百二十六平方公尺土地，應有部分六百七十二分之三十五，
及同段906地號、地目建、面積九百八十六平方公尺土地，應有
部分六百七十二分之二十一辦理繼承登記。
被告甲○○○應就其被繼承人楊秀政所遺坐落彰化縣溪湖鎮○○
段905地號、地目建、面積一千一百二十六平方公尺土地，應有
部分五百七十六分之三，及同段906地號、地目建、面積九百八
十六平方公尺土地，應有部分一百九十二分之三辦理繼承登記。
被告午○○、巳○○、辰○○應就其被繼承人楊樹南所遺坐落彰
化縣溪湖鎮○○段905地號、地目建、面積一千一百二十六平方
公尺土地，應有部分五百七十六分之三，及同段906地號、地目
建、面積九百八十六平方公尺，應有部分一百九十二分之三辦理
繼承登記。
兩造共有坐落彰化縣溪湖鎮○○段905地號、地目建、面積一千
一百二十六平方公尺土地，及同段906地號、地目建、面積九百
八十六平方公尺土地，合併分割為如彰化縣溪湖地政事務所九十
九年一月十三日溪測土字55號複丈成果圖（即附圖貳）所示：其
中編號1部分面積七十八平方公尺分歸被告天○○、黃○○、Ｂ
○○、卯○○、壬○○公同共有；編號2部分面積三百零三平方
公尺分歸為被告Ａ○取得；編號3部分面積七十四平方公尺分歸
辛○○、戊○○、丁○○、申○○、地○○、子○○公同共有；
編號4部分面積三十九平方公尺分歸被告楊炘取得；編號5部分
面積三十九平方公尺分歸被告Ｄ○○（即楊炘炳）取得；編號6
部分面積七十八平方公尺分歸被告宇○○取得；編號7部分面積
七十六平方公尺分歸Ｃ○○、未○○、亥○○依應有部分各三分
之一比例保持共有；編號8部分面積五十一平方公尺分歸被告酉
○○（即楊嘉郎）取得；編號9部分面積五十三平方公尺分歸被
告玄○○取得；編號10部分面積十二平方公尺分歸被告癸○○取
得；編號11部分面積十八平方公尺分歸被告甲○○○取得；編號
12 部分面積十八平方公尺分歸被告午○○、巳○○、辰○○公
同共有；編號13部分面積一百零二平方公尺分歸原告乙○○取得
；編號14部分面積一百五十三平方公尺分歸被告己○○取得；編
號15 部分面積一百五十三平方公尺分歸被告庚○○取得；編號
16部分面積一百零一平方公尺分歸被告宙○○取得；編號17部分
面積一百零一平方公尺分歸被告丙○○取得；編號18及編號18-1
部分面積共三百平方公尺分歸被告戌○○（即三富照明）取得；
編號19部分面積七十八平方公尺分歸被告寅○○取得；編號20部
分面積二百八十五平方公尺道路部分由兩造依持分比例保持共有
。
訴訟費用由兩造依附表所示比例負擔。
    事實及理由
一、原告主張：
（一）按因繼承、強制執行、公用徵收或法院之判決，於登記前
      已取得不動產物權者，非經登記，不得處分其物權，民法
      第759條定有明文。法院裁判分割共有物而以原物分配於
      各共有人時，係使共有關係變更為單獨所有，其性質為共
      有人間應有部分之交換，自屬處分行為 (最高法院69年台
      上字第1134號判例參照)。本件共有人楊榮、楊仲恭、楊
      秀政、楊樹南均已死亡，其繼承人分別如繼承系統表所示
      ，均未辦理繼承登記。
（二）兩造共有坐落彰化縣溪湖鎮○○段905地號、地目建、面
      積1,126.00平方公尺土地，係分別如附表所示持分所共有
      。系爭兩筆土地相鄰 (原證四)，共有人相同 (原證五)，
      依法並無不能分割情事，且兩造亦無不為分割之約定，原
      告為增進土地利用價值，屢次請求協議合併分割，因共有
      人眾多，均無法達成協議。為此，原告爰依法請求
    (1)被告楊雄、戊○○、丁○○、申○○、地○○、子○○應
      就其被繼承人楊榮所遺坐落彰化縣溪湖鎮○○段905地號
      、地目建、面積1,126平方公尺土地，應有部分48分之1，
      及同段906地號、地目建、面積986平方公尺土地，應有部
      分48分之3辦理繼承登記。
    (2)被告天○○、黃○○、Ｂ○○、卯○○、壬○○應就其被
      繼承人楊仲恭所遺坐落彰化縣溪湖鎮○○段905地號、地
      目建、面積1,126平方公尺土地，應有部分672分之35，及
      同段906地號、地目建、面積986平方公尺土地，應有部分
      672分之21辦理繼承登記。
    (3)被告甲○○○應就其被繼承人楊秀政所遺坐落彰化縣溪湖
      鎮○○段905地號、地目建、面積1,126平方公尺土地，應
      有部分576分之3，及同段906地號、地目建、面積986平方
      公尺土地，應有部分192分之3辦理繼承登記。
    (4)被告午○○、巳○○、辰○○應就其被繼承人楊樹南所遺
      坐落彰化縣溪湖鎮○○段905地號、地目建、面積1,126平
      方公尺土地，應有部分576分之3，及同段906地號、地目
      建、面積986平方公尺，應有部分192分之3辦理繼承登記
      。
    (5)兩造共有坐落彰化縣溪湖鎮○○段905地號、地目建、面
      積1,126平方公尺土地，及同段906地號、地目建、面積
      986平方公尺土地，請准予合併分割為如彰化縣溪湖地政
      事務所99年1月13日溪測土字55號複丈成果圖所示：其中
      編號1部分面積78平方公尺分歸被告天○○、黃○○、Ｂ
      ○○、卯○○、壬○○共同取得；編號2部分面積303平方
      公尺分歸為被告Ａ○取得；編號3部分面積74平方公尺分
      歸辛○○、戊○○、丁○○、申○○、地○○、子○○共
      同取得；編號4部分面積39平方公尺分歸被告楊炘取得
      ；編號5部分面積39平方公尺分歸被告Ｄ○○即楊炘炳取
      得；編號6部分面積78平方公尺分歸被告宇○○取得；編
      號7部分面積76平方公尺分歸Ｃ○○、未○○、亥○○依
      比例保持共有；編號8部分面積51平方公尺分歸被告酉○○即楊嘉郎取得；編號9部分面積53平方公尺分歸被告玄
      ○○取得；編號10部分面積12平方公尺分歸被告癸○○取
      得；編號11部分面積18平方公尺分歸被告甲○○○取得；
      編號12部分面積18平方公尺分歸被告午○○、巳○○、辰
      ○○共同取得；編號13部分面積102平方公尺分歸原告乙○○取得；編號14部分面積153平方公尺分歸被告己○○
      取得；編號15部分面積153平方公尺分歸被告庚○○取得
      ；編號16部分面積101平方公尺分歸被告宙○○取得；編
      號17部分面積101平方公尺分歸被告丙○○取得；編號18
      及編號18-1部分面積300平方公尺分歸被告戌○○即三富
      照明取得；編號19部分面積78平方公尺分歸被告寅○○取
      得；編號20部分面積285平方公尺由兩造依持分比例保持
      共有。
    (6)訴訟費用由兩造依持分比例負擔。
（三）對被告抗辯之陳述：我們認為八米太寬了，也造成共有人
      的土地相對的減少，這部分會讓土地經濟價值減低。被告
      Ｃ○○稱原告同意路放大之部分不實在。提出新分割方案
      已將被告Ｃ○○、未○○及亥○○等三人共有持分劃歸在
      同一個分配位置上，並撤回98年10月13日民事陳報狀所提
      之分割方案，至於鈞院於98年11月5日發函送請溪湖地政
      事務所所繪製分割方案，應為被告Ｃ○○所提之分割方案
      ，依法應由被告Ｃ○○向地政機關繳交勘測費用較為合理
      ，以符公允。對於99年1月13日分割方案，其中十八號只
      有二塊不會變成三塊，並沒有畸零地的問題，分割方案依
      照多數共有人使用的位置去做分割，也符合多數人的利益
      ，道路擴寬成六米這部分也是經過多數共有人協調的結果
      ，有助於土地價值的提升。楊謹城所提之分割方案，並沒
      繳費，應認為其分割方案沒有主張的必要。
二、被告陳述部分：
（一）被告宙○○、丙○○及己○○陳稱：當初撤回是因為有些
      被告說要自己私下協調，所以伊才撤回，可是協調至今都
      無法達成，因有些被告無法到庭協調，而且出庭的也無法
      達成協議，因為有些人所佔用、使用的面積比其所有的面
      積還大，因此無法達成協議。同意以99年1月13日原告的分
      割圖，六米道路是依照法規設置，南北向都有臨馬路等於
      直通，土地分割應考量價值有提高，也讓持分少的能好買
      賣，多的可以蓋房子。也不會變成多邊型，馬路的設置有
      提出不抵制法規的用意。
（二）被告酉○○（原名楊嘉郎）、玄○○、Ｃ○○陳稱：地上
      物從九十四年到現在都沒有變更，不必要再測量。至於分
      割方式不公平，我們有意見。第八、九號測量的時候，房
      子有保留。被告Ｃ○○已將被告丑○持分買下，希望7號土
      地部分補上被告丑○部份。希望道路可以留4.5米。3米的
      道路太小了，未來的建築法應是六米才是，被告己○○、
      庚○○及原告乙○○的意見是路放大，持分縮小。如果南
      北向不好，希望改為東西向。並提出第三人楊龍桂之土地
      登記謄本三件、地籍圖謄本。不動產買賣契約書影本。
（三）被告辛○○陳稱：以前所劃設的道路太小，只有二米，應
      該至少要有八米道路。分割方案所示之中間私設巷道面寬3
      米不符常態，應加寬至6到8米寬，以利消防車或救護車之
      進出。且分割方案未顯示神明公廳之適當位置，未能供奉
      神明，應為適當處理。然原告等皆不願協調，故被告退而
      求其次降為5到6米，否則不同意本件分割。
（四）被告庚○○陳稱：八米太寬了，三米就已經很夠了。房子
      是早先蓋這樣，結果他們那邊蓋滿滿的，我們這邊風吹雨
      打，我們同意原告這邊的方案圖。
（五）被告丁○○陳稱：
    1.為什麼十五號的共有人不用變動，其他人都有變動，這是
      很不公平的地方。既然十五號的人不要遷，其他的人都要
      拆房子。
    2.原告所提分割方案基於何原則？為何與94年13月31日（94
      年度訴字第467號）原告己○○所提分割方案大同小異，
      被告質疑偏袒被告己○○。因己○○未事先告知土地共有
      人即霸占祖先所留之公共廁所，不顧大家行的安全自行將
      大樓蓋在公有土地上。
    3.為慎終追遠、飲水思源、維護列祖列宗之美意，分享這塊
      美麗溫馨家園，堅決反對原告所提分割方法，請維持現狀
      ，且己○○需自行拆掉霸占共有人部份之違建物。
（六）Ｂ○○、卯○○、壬○○及天○○陳稱：伊是編號一號，
      這裡沒有道路出去，離路太遠。編號一號，希望能夠東西
      向，不要南北向，不然分在最邊邊如何出入。同意被告Ｃ
      ○○他們提出來的，不同意原告提出來的方案。希望用抽
      籤的方式。
（七）被告戊○○陳稱：訴訟應先經過協調，且依現行「內政部
      營建署道路設計規範」巷道應考慮消防及緊急車輛通行之
      必要，路面總寬度應為十五至十公尺。主張共有物四周及
      分割後每戶皆需有至少八公尺道路出入，且路旁之排水系
      統應一併完成。為提升共有物價值，依據營建署更新條例
      第四條加以重建，將所有地地上物剷平再分配。
（八）被告Ｃ○○、未○○、亥○○則以：
    1.本件被告Ｃ○○、未○○、亥○○三人持有土地，加上三
      人購買被告丑○持分，共同持有面積為87.426平方公尺，
      為此請求重新分割，將原方案代號（12）之被告丑○部份
      併錄代號(7)即被告被告Ｃ○○、未○○、亥○○三兄弟共
      同持有。
    2.代號(1)楊仲恭之繼承人、代號(3)楊榮之繼承人、代號(6)宇
      ○○等人，因無道路通及所規劃道路狹窄通行不易，他日
      無法改建（建築法規必須有6米道路之規定），故一併提
      出改換位置之新規劃圖。
    3.新分割圖將原有住宅房屋堪用部份保留，例如(7)Ｃ○○三
      兄弟、(8)楊嘉郎、(9)玄○○、(2)Ａ○、（14）己○○、（
      15）庚○○、（13）乙○○之原有房屋之大小、尺寸及面
      積都保留。
    4.原告乙○○所提分割圖把被告戌○○代號（19）及（19-1
      ）一人分割為二地實不合理。新分割圖規劃為一塊代號（
      18），又代號(1)楊仲恭繼承人之土地無路可走，所以不可
      行，又規劃道處有菱有角的畸零地讓人無法改建。
    5.新分割圖比原告所提方案可省47平方公尺的土地分擔，而
      大土地每人面路之寬度都有4米以上店面，小塊地可合併
      處理，每人都有道路可通，而是全面性考量不是為某人打
      造的利益。
    6.提出照片，這就是他們的房子七號、八號、九號，都是完
      好的。玄○○、酉○○（即楊嘉郎）的房子在十幾年已倒
      塌，他們願意給伊父親楊龍桂無償使用，希望能盡可能保
      留地上物，給Ｃ○○三兄弟。
    7.已協調一年多，原告99年1月13日複丈成果圖分割方案，
      已經接近當初伊所提出的方案，伊反對原告99年1月13日
      複丈成果圖作為分割方案，伊希望照之前提出的方案。我
      們大家同意可以住的房子要留下來，這次有拆到九的房子
      ，十八號也拆成三塊也有畸零地，規劃的很不好，道路也
      就由當初的三米擴成六米，也符合大家所協調的，伊提的
      方案，有到地政所繳費時，但因新的方案已出來，攪亂了
      之前的協議。所以我們還是回到原來，如果符合他們原先
      舊有的居住的地方。
    8.第九號這次分割分案已拆到，他已居住很久，如拆到要補
      償，我們也願意，應考慮他的權益，在協調時我們有提到
      ，應保留有在居住的，我們才同意。路從中間通過，就不
      會拆到居住的部分。並提出土地所有權買賣移轉契約書影
      本、土地登記謄本、北勢段905、906地號地籍分割圖影本
      、94年8月9日法院所勘測示意圖影本、照片二張為憑。
（九）被告Ａ○陳稱：99年1月13日複丈成果圖，這圖盡量道路擴
      大，每個人分到的都可以面路，伊房子也是有佔到路地，
      如果有人認為有更好的可以提出。伊同意原告提出的分割
      方按圖。九號是屬Ｃ○○叔叔的，目前沒有在使用，而且
      分割本來就會有所犧牲，伊舊房子會被拆掉。
（十）被告寅○○陳稱：99年1月13日複丈成果圖分割下去後，路
      會在伊房子，伊不同意這個分割方案。
三、被告申○○、地○○、子○○、黃○○、楊炘、Ｄ○○（
    原名楊炘炳）、玄○○、癸○○、丑○（原名楊永發）、甲○○○、午○○、巳○○、辰○○、戌○○（即三富照明）
    未於最後一次言詞辯論期日到場，亦未提出書狀作何聲明或
    陳述。
四、被告戊○○、丁○○、申○○、地○○、子○○、黃○○、
    楊炘、Ｄ○○（原名楊炘炳）、酉○○（原名楊嘉郎）、
    玄○○、癸○○、丑○（原名楊永發）、甲○○○、午○○
    、巳○○、辰○○、戌○○（即三富照明）、未○○、亥○○經合法通知未於言詞辯論期日到場，核無民事訴訟法第三
    百八十六條各款所列情形，爰依原告之聲請，由其一造辯論
    而為判決。
五、得心證之理由：
（一）原告主張坐落彰化縣溪湖鎮○○段905地號土地（地目建
      、面積1,126.00平方公尺），及同段906地號土地（地目
      建、面積986平方公尺），為原告與被告楊榮、Ａ○、天
      ○○、楊仲恭、楊炘、楊鎮偉、宇○○、酉○○、玄○○、癸○○、丑○、楊秀政、楊樹南、己○○、庚○○、
      戌○○（即三富照明）、寅○○、Ｃ○○、未○○、亥○○按土地持分附表所示比例所共有。而楊榮於94年8月1日
      死亡，應由被告辛○○、戊○○、丁○○、申○○、地○○及子○○繼承；楊仲恭於89年5月19日死亡，應由被告
      天○○、黃○○、Ｂ○○、卯○○及壬○○繼承；楊秀政
      於64年7月18日死亡，由被告涂楊金寶繼承；楊樹南於60
      年12月8日死亡，應由被告午○○、巳○○、辰○○繼承
      ，且均未辦理繼承登記之事實，業據其提出土地登記謄本
      、地籍圖謄本及楊榮、楊仲恭、楊秀政、楊樹南之繼承系
      統表、戶籍謄本等多份為證。又被告等對此不為爭執，堪
      認原告之主張為真正。
（二）按繼承人得隨時請求分割遺產，民法第1164條前段定有明
      文。又按各共有人，得隨時請求分割共有物，但因物之使
      用目的不能分割或契約定有不能分割之期限者，不在此限
      ，民法第823條第1項亦有明文。查兩造間就系爭土地未定
      有不能分割之契約，且依系爭土地之使用目的亦非不能分
      割，而兩造間對系爭土地之分割方法既未能達成協議，是
      原告依分割遺產及分割共有物之規定，提起本訴請求分割
      系爭土地，即無不合，應予准許。
（三）另按因繼承，於判決前已取得不動產物權者，非經登記，
      不得處分其物權；繼承因被繼承人死亡而開始，繼承人有
      數人時，在分割遺產前，各繼承人對於遺產全部為公同共
      有，民法第759條、第1141條、第1151條分別定有明文。
      經查本件被告辛○○、戊○○、丁○○、申○○、地○○及子○○為楊榮之繼承人，被告天○○、黃○○、Ｂ○○、卯○○、壬○○為楊仲恭之繼承人，被告甲○○○為
      楊秀政之繼承人，被告午○○、巳○○、辰○○為楊樹南
      之繼承人，渠等依法就被繼承人所遺彰化縣溪湖鎮○○段
      905地號及同段906地號土地所有權應有部分，固於繼承發
      生時即為公同共有人，然上開被繼承人所遺系爭土地應有
      部分現仍登記為其所有，依前揭法條規定，非經被告等辦
      理繼承登記，不得為分割之處分行為。從而，原告依法聲
      請法院分割系爭土地之同時，自得請求被告辛○○、戊○○、丁○○、申○○、地○○、子○○、天○○、黃○○
      、Ｂ○○、卯○○、壬○○、涂楊金寶、午○○、巳○○
      、辰○○就系爭土地所有權之應有部分依其上開比例辦理
      繼承登記為公同共有後，再為分割（最高法院69年台上字
      第1134號判例意旨參照）。
（四）再按各共有人，得隨時請求分割共有物。共有物之分割方
      法不能協議決定者，法院得因任何共有人之聲請，命以原
      物分配於各共有人，民法第823條第1項、第824條第2項分
      別定有明文。本件原告主張上揭事實，已據其提出土地登
      記謄本及地籍圖謄本為證，且為被告所不爭執，是原告之
      主張自堪信為真實。查系爭共有土地依法並無不能分割情
      事，且兩造亦無不為分割之約定，為兩造所不爭執，原告
      自得依法請求分割，又系爭系爭兩筆土地相鄰，共有人相
      同，如能合併分割自可增進土地利用價值，原告主張合併
      分割應可採，另系爭土地為建地，北側臨彰化縣溪湖鎮○○路對外聯絡，西側則臨彰化縣溪湖鎮北勢一巷對外聯絡
      ，而兩造共有人各有其磚造住家多分佈於東西兩側，中間
      則有磚造公同共有祭祀公廳，有本院94年度訴字第467 號
      民事事件卷附複丈成果圖（即附圖壹）及原告提出之現場
      照片32張在卷可稽，並為兩造所不爭執，均稱自94年至今
      現狀未有改變等語，應可認為真實。又被告Ｃ○○、未○○、亥○○等三人於本件訴訟期間購買被告丑○持分等情
      ，亦據其等提出買賣契約書反及土地登記簿謄本（均影本
      ）等件為證，故其等主張將被告丑○應有部分併入其等原
      有之應有部分而為分配，自為有理。
（五）末按共有物分割方法，法院應斟酌當事人之聲明，共有物
      之性質，經濟效用及全體共有人之利益等公平決之。關於
      系爭土地之分割方法，有原告主張提出如附圖所示分割方
      案（參見本卷三），並以彰化縣溪湖地政事務所於99年1
      月13日之土地複丈成果圖為依據，且此分割方案依照多數
      共有人使用的位置去做分割，也符合多數人的利益，道路
      擴寬成六米這部分也是經過多數共有人協調的結果，有助
      於土地價值的提升等語，有彰化縣溪湖地政事務所99年1
      月21日溪第二字第0990000406號函暨溪湖鎮○○段905、9
      06地號土地複丈成果圖在卷可稽。經查，原告提出之上開
      方案，道路預留於系爭土地中央並採南北走向連接彰化縣
      溪湖鎮○○路，與多數共有人之利益相符，並各共有人分
      配取得土地皆不致成為袋地；又被告Ｃ○○雖提出另一分
      割方案，然未繳費進行重新丈量規劃，顯無意堅持其方案
      ，況為求各共有人分配所得之土地均堪利用，不論採用何
      方案，系爭土地上之部分房屋均將遭拆除，惟系爭土地上
      之為公同共有之公廳或為磚造平房，殘值不高，拆除對各
      共有人尚不至造成重大損害，且採用原告之分割方案，各
      共有人分配取得土地為方正，均有道路對外通行，路寬六
      公尺亦符建築法規所需，較利日後整體土地之利用開發，
      亦為被告宙○○、丙○○、己○○、庚○○、Ａ○到庭表
      示同意此分割方案。本院審酌上情後，認原告所主張之分
      割方案，較為妥適，堪值採用，爰諭知分割方法如主文所
      示。
六、末查，分割共有物乃具非訟事件之性質，本院斟酌何種分割
    方法較能增進共有物之經濟效益，並兼顧兩造之利益，以決
    定適當之分割方法，不因何造起訴而有不同，故原告請求分
    割之訴雖有理由，惟關於訴訟費用負擔，以共有人全體各按
    其應有部分比例負擔，始為公平，併此敘明。
七、據上論結，本件原告之訴為有理由，並依民事訴訟法第385
    條第1項前段、第80條之1、第85條第1項後段、第2項判決如
    主文。
中    華    民    國    99    年    3     月    9     日
                        臺灣彰化地方家事法庭
                              法    官  謝仁棠
以上正本係照原本作成。
如對本判決上訴，應於判決送達後20日內向本院提出上訴狀。
中    華    民    國    99    年    3     月    9     日
                                書記官  陳瑤芳
附表：
┌─────┬───────┬───────┬─────┐
│共有人    │彰化縣溪湖鎮  │彰化縣溪湖鎮北│應負擔訴訟│
│          │北勢段905地號 │勢段906地號土 │費用比例（│
│          │土地持分（面積│地持分（面積  │百分點二位│
│          │1126 平方公尺 │986平方公尺 ）│數以下四捨│
│          │）            │              │伍入）    │
├─────┼───────┼───────┼─────┤
│辛○○、楊│48分之1       │48分之1       │連帶負擔百│
│文彰、楊文│              │              │分之二點三│
│城、申○○│              │              │          │
│、地○○、│              │              │          │
│子○○六人│              │              │          │
├─────┼───────┼───────┼─────┤
│Ａ○      │48分之7       │48分之9       │百分之十六│
│          │              │              │點六      │
│          │              │              │          │
├─────┼───────┼───────┼─────┤
│天○○、楊│672分之35     │672分之21     │連帶負擔百│
│賽花、楊藏│              │              │分之四點三│
│嬰、卯○○│              │              │          │
│、壬○○五│              │              │          │
│人        │              │              │          │
├─────┼───────┼───────┼─────┤
│楊炘    │192分之5      │64分之1       │百分之二點│
│          │              │              │二        │
├─────┼───────┼───────┼─────┤
│楊鎮偉（原│192分之5      │64分之1       │百分之二點│
│名楊炘炳）│              │              │二        │
├─────┼───────┼───────┼─────┤
│宇○○    │672分之35     │672分之21     │百分之四點│
│          │              │              │三        │
├─────┼───────┼───────┼─────┤
│酉○○（原│672分之23     │48分之1       │百分之二點│
│名楊嘉郎）│              │              │九        │
├─────┼───────┼───────┼─────┤
│玄○○    │672分之24     │48分之1       │百分之二點│
│          │              │              │九        │
├─────┼───────┼───────┼─────┤
│癸○○    │288分之1      │96分之1       │百分之一  │
│          │              │              │          │
├─────┼───────┼───────┼─────┤
│涂楊金寶  │576分之3      │192分之3      │百分之一  │
│          │              │              │          │
│          │              │              │          │
│          │              │              │          │
├─────┼───────┼───────┼─────┤
│午○○、楊│576分之3      │192分之3      │連帶負擔百│
│朝坤、楊淑│              │              │分之一    │
│惠三人    │              │              │          │
│          │              │              │          │
├─────┼───────┼───────┼─────┤
│乙○○    │4800分之268   │4800分之268   │百分之五點│
│          │              │              │七        │
├─────┼───────┼───────┼─────┤
│己○○    │48分之4       │48分之4       │百分之八點│
│          │              │              │四        │
├─────┼───────┼───────┼─────┤
│庚○○    │48分之4       │48分之4       │百分之八點│
│          │              │              │四        │
├─────┼───────┼───────┼─────┤
│宙○○    │4800分之266   │4800分之266   │百分之五點│
│          │              │              │六        │
├─────┼───────┼───────┼─────┤
│丙○○    │4800分之266   │4800分之266   │百分之五點│
│          │              │              │六        │
├─────┼───────┼───────┼─────┤
│戌○○（即│48分之8       │48分之8       │百分之十七│
│三富照明）│              │              │          │
│          │              │              │          │
├─────┼───────┼───────┼─────┤
│寅○○    │672分之35     │672分之21     │百分之四點│
│          │              │              │三        │
├─────┼───────┼───────┼─────┤
│Ｃ○○    │6048分之83    │72分之1       │百分之一點│
│          │              │              │四        │
├─────┼───────┼───────┼─────┤
│未○○    │6048分之83    │72分之1       │百分之一點│
│          │              │              │四        │
├─────┼───────┼───────┼─────┤
│亥○○    │6048分之83    │72分之1       │百分之一點│
│          │              │              │四        │
└─────┴───────┴───────┴─────┘

司法院資訊處製作；財團法人民間司法改革基金會備份。
